臺灣士林地方法院刑事判決              100年度訴字第217號
公  訴  人  臺灣士林地方法院檢察署檢察官
被      告  盛坦誌
上列被告因毒品危害防制條例案件，經檢察官提起公訴（99年度
偵字第11020 號），本院經訊問被告後，被告為認罪之答辯，本
院裁定改以簡式審判程序，判決如下：
    主  文
盛坦誌持有第三級毒品純質淨重二十公克以上，處有期徒刑捌月
。扣案之第三級毒品愷他命肆包（淨重參佰肆拾捌點柒柒貳零公
克、純質總淨重參佰貳拾壹點玖壹陸陸公克）均沒收。
    事    實
一、盛坦誌明知愷他命為毒品危害防制條例第2條第2項第3款所
    規定之第3級毒品，依法不得持有，竟基於持有愷他命之犯
    意，於99年8月20日凌晨某時，在臺北市中山區○○○路與
    錦州路之交岔路口附近之「麥當勞」速食店處，以7萬元之
    價格，向姓名、年籍均不詳，綽號「阿偉」之成年男子購得
    愷他命4 包總純質淨重共321.9166公克（淨重348.7720公克
    取樣0.3800公克，驗餘淨重348.3920公克，純度92.3％，純
    質總淨重321.9166公克）而持有之，嗣於同日晚間23時45分
    許，其搭乘黃國書（另遭起訴涉販賣第三級毒品罪部分，經
    本院另行判決）駕駛車牌號碼3351-YA 號自小客車，行經臺
    北市○○區○○路2 段276 號處，為警攔檢盤查而查獲，並
    在上開車輛副駕駛座腳踏墊處搜索扣得盛坦誌持有之上開愷
    他命4 包，以及含有對氯安非他命成分之藥錠389 顆（上開
    藥碇非列管之毒品，業經檢察官另為處分不起訴）等物。
二、案經台北市政府警察局內湖分局報請台灣士林地方法院檢察
    署檢察官偵查起訴。
     理   由
二、上開事實，業據被告盛坦誌於警詢、偵查、本院審理時中均
    坦承不諱，核與共同被告黃國書於警詢及偵查中之證述相符
    ，並有台北市政府警察局內湖分局文德派出所搜索扣押筆錄
    、扣押物品目錄表在卷可稽，且上開扣得之米白色結晶4 包
    ，經送鑑定結果，檢出第三級毒品愷他命（Keteamine ）成
    分，淨重348.7720公克，取樣0.3800公克，驗餘淨重
    348.3920公克，純度為92.3％，純質總淨重321.9166公克等
    情，此亦有卷附交通部民用航空局醫務中心99年12月6 日航
    藥鑑字第0997 405Q 號毒品鑑定書1 份在卷足證，足認被告
    之任意性自白確與事實相符，堪以採信。從而，本件被告前
    開持有第三級毒品純質淨重20公克以上之犯行洵堪認定，應
    依法論科。
三、按愷他命為毒品危害防制條例第2 條第2 項第3 款所定之第
    三級毒品。被告持有之愷他命，純質淨重共計348.3920公克
    ，業如前述，已達毒品危害防制條例第11條第5 項所定純質
    淨重20公克以上。是核被告所為，係犯毒品危害防制條例第
    11條第5 項之持有第三級毒品純質淨重20公克以上罪。爰審
    酌被告明知愷他命為第三級毒品，竟無故持有，且持有愷他
    命純質淨重數量達3 百多公克，本不宜寬貸，惟念其犯後坦
    承犯行，態度尚可，並衡酌被告前科記錄、犯案動機、目的
    、手段、所生危害等一切情狀，量處如主文所示之刑，以資
    懲儆。
四、次按毒品危害防制條例第11條之1 雖明定無正當理由，不得
    擅自持有第三級毒品，同條例第18條第1 項後段復規定查獲
    之第三級毒品，無正當理由而擅自持有者，沒入銷燬之，然
    依同條例第18條第1 項後段應沒入銷燬之毒品，專指查獲施
    用或持有之第三級毒品，尚不構成犯罪行為，而應依行政程
    序沒入銷燬而言，從而，持有第三級毒品純質淨重20公克以
    上者，既屬同條例相關法條明文規定處罰之犯罪行為，即非
    該條項應依行政程序沒入銷燬之範圍，則被告所持有之毒品
    即屬不受法律保護之違禁物，應依刑法第38條第1 項第1 款
    之規定沒收之，始為適法（最高法院96年度臺上字第727 號
    、96年臺上字第884 號判決意旨參照）。是扣案之愷他命4
    包（淨重348.7720公克，取樣0.3800公克，驗餘淨重348.
    3920公克，純質總淨重321.9166公克）均屬違禁物，又因扣
    案毒品愷他命與其包裝難以析離，故一併視為毒品違禁物，
    應依刑法第38條第1 項第1 款之規定，併予宣告沒收。另扣
    案之藥錠389 顆，經送請交通部民用航空局醫務中心鑑定結
    果，係檢出對氯安非他命成分，並非毒品危害防制條例所列
    管之毒品，此有內政部警政署刑事警察局99年12月10日刑鑑
    字第0990 165806 號鑑定書1 份附卷足憑，是上開藥錠389
    顆既非毒品危害防制條例所列管之毒品，亦非供被告本案犯
    罪所用或預備使用之物，亦不予宣告沒收，附此敘明。
據上論斷，應依刑事訴訟法第284 條之1 、第273 條之1 第1 項
、第299 條第1 項前段，毒品危害防制條例第11條第5 項，刑法
第11條前段、第38條第1 項第1 款，判決如主文。
本案經檢察官王啟旭到庭執行職務。
中    華    民    國  100     年    10    月    25    日
                  刑事第四庭法  官  張嘉芬
以上正本證明與原本無異。
如不服本判決應於收受判決後10日內向本院提出上訴書狀，並應
敘述具體理由。其未敘述上訴理由者，應於上訴期間屆滿後20日
內向本院補提理由書（均須按他造當事人之人數附繕本）「切勿
逕送上級法院」
                            書記官  夏珍珍
中    華    民    國  100     年    10    月    28    日
附錄本案論罪科刑法條：
毒品危害防制條例第11條第5項
持有第三級毒品純質淨重二十公克以上者，處 3 年以下有期徒
刑，得併科新臺幣 30 萬元以下罰金。